---
output: md_document
---

### Manipular fechas en R

Cargamos la base de datos 'df.csv' con la función read.csv() y le asignamos (\<-) el nombre 'df' en el entorno de trabajo de R.

```{r}
df <- read.csv('https://observatoriodeconflictividad.org/df.csv')
str(df)
```

Creamos una nueva base uniendo los datos de la fecha de nacimiento: 'anio', 'mes', y 'dia'

```{r}
df_date <- data.frame(
  apellido = df$apellido,
  nombre = df$nombre,
  sexo = df$sexo,
  edad = df$edad,
  nacionalidad = df$nacionalidad,
  fecha_nacimiento = paste(df$anio,df$mes,df$dia, sep = '-')
)
str(df_date)
```

Ahora modificamos la variable fecha_nacimiento de formato 'chr' a 'date'

```{r}
df_date$fecha_nacimiento <- as.Date(df_date$fecha_nacimiento)
str(df_date)
```

Ahora actualizamos los datos de la columna 'edad' a la fecha de hoy

```{r}
df_date$edad_actual <- as.integer((Sys.Date()-df_date$fecha_nacimient)/365.25)
head(df_date)
```

###### Corra el código en Google Colab desde este [link](https://colab.research.google.com/drive/1OLelYB7NYQIm3ZmFxdRoJknVrzsnZfGv?usp=sharing "Google Colab").
