---
output: md_document
---

### Ordenar marcos de datos como objetos en R

Cargamos la base de datos 'df.csv' con la función read.csv() y le asignamos (\<-) el nombre 'df' en el entorno de trabajo de R.

```{r}
df <- read.csv('https://observatoriodeconflictividad.org/df.csv')
head(df)
```

Creamos tres nuevas columnas: 'id', 'salario_2001' y 'salario_2002'

```{r}
df <- cbind(id = as.integer(row.names(df)), df)
df$salario_2001 <- rep(c(300,400,500,600),5)
df$salario_2002 <- rep(c(450,350,650,550),5)
head(df)
```

Reordenamos la base: la pasamos de formato ancho (más columnas / menos filas) a formato largo (menos columnas / más filas).

```{r}
df_long <- reshape(df, 
                   direction = "long",
                   timevar = "anio_",
                   varying = 10:11, sep = '_')
head(df_long)
```

Reordenamos la base: la pasamos de formato largo (menos columnas / más filas) a formato ancho (más columnas / menos filas).

```{r}
df_wide <- reshape(df_long, direction = "wide",
                   new.row.names = unique(df_long$id))
head(df_wide)
```

###### Corra el código en Google Colab desde este [link](https://colab.research.google.com/drive/1EhHNQqhUYQlFqiDiO4b9LuZwgKsS4Zte?usp=sharing "Google Colab").
