---
output: md_document
---

### Manipular cadenas de caracteres en R

Cargamos la base de datos 'df.csv' con la función read.csv() y le asignamos (\<-) el nombre 'df' en el entorno de trabajo de R.

```{r}
df <- read.csv('https://observatoriodeconflictividad.org/df.csv')
head(df)
```

Creamos tres frases con el contenido de la base de datos 'df'

```{r}
df_strings <- paste(df$nombre[1:3],
                    df$apellido[1:3],
                    'tiene',
                    df$edad[1:3],
                    'años y es de nacionalidad',
                    df$nacionalidad[1:3])
df_strings
```

Ahora modificamos las fases para que diga la nacionalidad completa

```{r}
df_strings <- gsub('arg','argentina.',df_strings)
df_strings <- gsub('chi','chilena.',df_strings)
df_strings
```

Ahora contamos la cantidad de palabras de cada frase

```{r}
sapply(strsplit(df_strings, " "), length)
```

Ahora contamos la cantidad de caracteres de cada frase

```{r}
nchar(df_strings)
```

###### Corra el código en Google Colab desde este [link](https://colab.research.google.com/drive/1T4YLr2mEvRQuXK6-HNkMcLYZmaJGEqh0?usp=sharing "Google Colab").
