---
output: md_document
---

### Visualizar en R

Cargamos la base de datos 'df.csv' con la función read.csv() y le asignamos (\<-) el nombre 'df' en el entorno de trabajo de R.

```{r}
df <- read.csv('https://observatoriodeconflictividad.org/df.csv')
```

Creamos un gráfico de barras con las edades

```{r}
barplot(height=df$edad, names=row.names(df), 
        col="#69b3a2",
        xlab="id", 
        ylab="edad", 
        main="Edades", 
        ylim=c(0,40),
        cex.names = 0.7
        )
```

Creamos un gráfico de líneas y puntos con las edades

```{r}
plot(df$edad~as.integer(row.names(df)), 
     bty="l", xlab="id", ylab="edad", 
     col=rgb(0.8,0.4,0.1,0.7),
     lwd=3, pch=19, type="b" )
```

Creamos un histograma con las edades

```{r}
hist(c(df$edad-12,df$edad,df$edad-12),
     xlab = 'edad', 
     main = 'Histograma de edades')
```

Creamos un diagramas de cajas y bigotes con las edades

```{r}
boxplot(c(7,df$edad,55), horizontal = FALSE)
```

###### Corra el código en Google Colab desde este [link](https://colab.research.google.com/drive/1gZqiwJjBrsxCsKLsEGyVT6raavukBIa2?usp=sharing "Google Colab").
